【裁判字號】    89,易更,13
【裁判日期】    890703
【裁判案由】    毒品危害防制條例
【裁判全文】
臺灣臺中地方法院刑事判決                          八十九年度易更字第一三號
    公  訴  人  臺灣臺中地方法院檢察署檢察官
    被      告  甲○○
右列被告因毒品危害防制條例案件，經檢察官提起公訴（八十八年度毒偵字第二Ｏ九
五號），前經本院於八十九年一月十四日以八十八年度易字第三八二六號判決不受理
，公訴人不服提起上訴，經臺灣高等法院台中分院撤銷原判決發回更審後，本院判決
如左：
    主      文
甲○○連續施用第二級毒品，處有期徒刑捌月。扣案之安非他命伍包（淨重柒點柒公
克、驗餘淨重柒點壹貳公克），沒收銷燬之。
    事      實
一、甲○○曾因施用毒品案件，分別於民國八十七年八月六日及同年十一月二十六日
    ，經本院裁定送觀察、勒戒後，認無繼續施用毒品之傾向，由臺灣台中地方法院
    檢察署檢察官以八十七年度偵字一ＯＯ二Ｏ號、第二四八七五號先後為不起訴處
    分確定在案；復因自八十七年十二月底起至八十八年一月二十六日上午九時四十
    五分許為警查獲採尿前六至四十八小時內止，施用第二級毒品安非他命案件，經
    臺灣高等法院台中分院於八十八年十月十九日以八十八年度上易字第二三Ｏ二號
    判決有罪確定在案，另經本院以八十八年度毒聲字第一一九四號裁定令入戒治處
    所施以強制戒治，甲○○於戒治期間成效經評定為合格，並經本院於八十八年八
    月十九日以八十八年度毒聲字第五Ｏ一一號裁定停止戒治，所餘戒治期間交付保
    護管束，於八十八年九月三日出所後，竟另行基於概括之犯意，於八十八年九月
    十三日某時，在其台中縣東勢鎮○○里○○街石山巷六五號住處，施用第二級毒
    品安非他命一次，並自八十八年十一月初某日起，至同年十一月二十日晚上十時
    許止，在其前開住處，約每日三、四次，連續施用第二級毒品安非他命多次。嗣
    於八十八年九月十五日向臺灣台中地方法院檢察署觀護人報到時，經採其尿液送
    鑑驗結果呈甲基安非他命陽性反應；復於八十八年十一月二十一日上午十一時許
    ，在台中縣東勢鎮石山巷六五號住處為警查獲，並扣得安非他命五包（淨重七‧
    七公克，驗餘淨重七‧一二公克）。
二、案經臺灣台中地方法院檢察署檢察官自動檢舉及台中縣警察局豐原分局報請該署
    檢察官偵查起訴。
    理      由
一、訊據被告甲○○對於右揭事實坦承不諱，復有扣案之安非他命五包（淨重七‧七
    公克，驗餘淨重七‧一二公克）可資佐證，該五包安非他命經送內政部警政署刑
    事警察局鑑驗結果確係甲基安非他命，有該局八十九年三月三十一日刑鑑字第三
    七六五一號函附於本院卷可稽，另被告於八十八年九月十五日向臺灣台中地方法
    院檢察署觀護人報到時所採之尿液，經送私立中山醫學院附設孫中山先生紀念醫
    院藥物濫用檢測中心檢測結果亦呈甲基安非他命陽性反應，有該中心檢測報告書
    一份及臺灣台中地方法院檢察署受保護管束人尿液體檢監管紀錄表一份附於偵查
    卷可稽。被告之自白核與事實相符，事證明確，其犯行洵堪認定。
二、查被告曾因施用毒品案件，分別於八十七年八月六日及同年十一月二十六日，經
    本院裁定送觀察、勒戒後，認無繼續施用毒品之傾向，由臺灣台中地方法院檢察
    署檢察官以八十七年度偵字一ＯＯ二Ｏ號、第二四八七五號先後為不起訴處分確
    定在案，復自八十七年十二月底起至八十八年一月二十六日上午九時四十五分許
    為警查獲採尿前六至四十八小時內止，施用第二級毒品安非他命，經臺灣高等法
    院台中分院於八十八年十月十九日以八十八年度上易字第二三Ｏ二號判決有罪確
    定在案，另經本院以八十八年度毒聲字第一一九四號裁定令入戒治處所施以強制
    戒治，被告於戒治期間成效經評定為合格，並經本院於八十八年八月十九日以八
    十八年度毒聲字第五Ｏ一一號裁定停止戒治，所餘戒治期間交付保護管束等情，
    有臺灣台中地方法院檢察署刑案資料查註紀錄表、臺灣高等法院被告全國前案紀
    錄表、臺灣高等法院台中分院八十八年度上易字第二三○二號刑事判決在卷可按
    。而被告係於八十八年九月三日停止戒治出所後，始再於同年九月十三日施用第
    二級毒品安非他命，稽之被告於臺灣高等法院台中分院八十九年度上易字第五三
    一號案件中供稱：「（保護管束期間為何又再吸安非他命？）我回去遇到朋友又
    吸用，所以才又起意吸食」等語，顯見被告於釋放後再於八十八年九月十三日施
    用安非他命之行為，與其於強制戒治前之施用安非他命行為，應無連續犯裁判上
    一罪之關係，此亦據臺灣高等法院台中分院八十九年度上易字第五三一號判決認
    定屬實，雖被告在強制戒治前之施用安非他命犯行，臺灣高等法院台中分院八十
    八年度上易字第二三Ｏ二號判決係於八十八年十月十九日確定，惟被告於八十八
    年九月十三日既係另行起意施用安非他命一次，該次犯行即非前開確定判決既判
    力效力之所及，而被告於本院審理時供稱其於八十八年九月十三日及十一月初起
    至十一月二十日晚上十時許止施用安非他命，係基於概括之犯意而為，足見被告
    於八十八年九月三日停止戒治出所後施用安非他命之犯行，有連續犯裁判上一罪
    之關係，而本件被告於八十八年九月十三日施用安非他命之犯行，經公訴人以八
    十八年度毒偵字第二Ｏ九五號起訴繫屬本院之時間係在八十八年十二月十日，公
    訴人復就被告於八十八年十一月初至十一月二十日晚上十時許施用安非他命之犯
    行，於八十八年十二月二十九日以八十八年度毒偵字第二一ＯＯ號起訴，並於八
    十九年二月一日繫屬本院（八十九年易字第五九八號），顯係就同一案件重複起
    訴，此有本院八十九年度易字第五九八號案卷卷面一份、臺灣台中地方法院檢察
    署八十八年度毒偵字第二一ＯＯ號起訴書一份附於本院卷可稽，本院八十九年度
    易字第五九八號案件繫屬在後，原應依刑事訴訟法第三百零三條第二款規定諭知
    不受理之判決，卻於八十九年五月五日為科刑之判決，被告不服提起上訴中，有
    該判決正本一份附於本院卷可參，亦經本院查詢屬實。被告於經臺灣台中地方法
    院檢察署檢察官二次不起訴處分及臺灣高等法院台中分院為科刑判決確定後，五
    年內再犯本件施用第二級毒品犯行，係屬三犯以上施用第二級毒品無誤。
三、核被告所為，係犯毒品危害防制條例第十條第二項之施用第二級毒品罪。其持有
    安非他命之低度行為，為其施用安非他命之高度行為所吸收，不另論罪。被告先
    後多次犯行，時間緊接，犯罪構成要件相同，顯係基於概括犯意反覆為之，為連
    續犯，應依刑法第五十六條之規定論以一罪，並依法加重其刑。被告於八十八年
    十一月初起至十一月二十日晚上十時許止施用安非他命之犯行，雖未據公訴人起
    訴，惟與已起訴其所犯前開有罪部分有連續犯關係，屬裁判上一罪，為起訴效力
    所及，本院自得一併加以審理，併此敘明。爰審酌被告犯罪之動機、目的、手段
    、其經多次觀察勒戒及強制戒治，於停止戒治期間，再犯施用毒品安非他命，足
    見其未具悔意、及其犯罪後之態度等一切情狀，量處如主文所示之刑。扣案之安
    非他命五包（淨重七‧七公克，驗餘淨重七‧一二公克），係查獲之毒品，爰依
    毒品危害防制條例第十八條第一項前段之規定，宣告沒收銷燬之。
據上論斷，依刑事訴訟法第二百九十九條第一項前段，毒品危害防制條例第十條第二
項、第二十條第三項、第十八條第一項前段、刑法第十一條前段、第五十六條，判決
如主文。
中      華      民      國      八十九      年      七    月      三    日
                                      臺灣台中地方法院刑事第七庭
                                          法  官  簡  源  希
右正本證明與原本無異。
如不服本判決，應於判決送達後十日內向本院提出上訴狀，上訴於臺灣高等法院臺中
分院( 須附繕本 )。
                                          書記官
中      華      民      國      八十九      年      七    月      三    日
附錄論罪科刑法條︰
毒品危害防制條例第十條第二項：施用第二級毒品者，處三年以下有期徒刑。


司法院資訊處製作；財團法人民間司法改革基金會備份。
